【裁判字號】    99,勞抗,5
【裁判日期】    990906
【裁判案由】    給付佣金等
【裁判全文】
臺灣高等法院民事裁定                   99年度勞抗字第5號
抗  告  人  甲○○
            丙○○
抗告人因與相對人乙○○間給付佣金等事件，對於中華民國99年
1月15日臺灣臺北地方法院98年度勞訴更(一)字第1號所為裁定提起
抗告，本院裁定如下：
    主  文
抗告駁回。
抗告訴訟費用由抗告人負擔。
    理  由
一、按「訴狀送達後，原告不得將原訴變更或追加他訴。但有下
    列各款情形之一者，不在此限：一、被告同意者。二、請求
    之基礎事實同一者。三、擴張或減縮應受判決事項之聲明者
    。四、因情事變更而以他項聲明代最初之聲明者。五、該訴
    訟標的對於數人必須合一確定時，追加其原非當事人之人為
    當事人者。六、訴訟進行中，於某法律關係之成立與否有爭
    執，而其裁判應以該法律關係為據，並求對於被告確定其法
    律關係之判決者。七、不甚礙被告之防禦及訴訟之終結者。
    被告於訴之變更或追加無異議，而為本案之言詞辯論者，視
    為同意變更或追加。」民事訴訟法第255條定有明文。
二、抗告人於原法院主張：相對人於民國97年7月24日、98年3月
    16日、同年4月16日在原法院98年度勞訴更(一)字第1號給付佣
    金等事件所提出之答辯狀，故為虛偽不實之陳述，欺騙法院
    ；同案被告澳大利亞商安盛國衛人壽保險股份有限公司（下
    稱澳商安衛人壽公司）前總經理許毅飛，已因涉業務登載不
    實及使公務員登載不實，遭臺灣臺北地方法院檢察署通緝，
    相對人於答辯狀隻字未提，狡辯回函沒有欺騙金管會，違反
    律師法第1條、第28條、第36條之規定及律師倫理規範，為
    此追加相對人為被告等語。經查，抗告人於上開給付佣金等
    事件起訴主張渠等受僱於澳商安衛人壽公司從事壽險招攬工
    作，澳商安衛人壽公司於90年12月31日佯以公司解散不實之
    藉口，非法解僱抗告人，侵害抗告人之法益，又不依呈報行
    政院金融監督管理委員會（下稱金管會）之移轉計畫履行，
    並以虛偽不實之函文回復金管會謊稱已依移轉計畫履行，致
    渠等無法領得續期繳費佣金、世襲續期佣金及相對基金等情
    ，有起訴狀附於原法院97北勞調字第80號案卷可稽。抗告人
    於原法院審理中以上開主張之事實追加相對人為被告，並不
    符合民事訴訟法第255條第1項各款所列事由，又澳商安衛人
    壽公司已於原法院98年5月14日言詞辯論期日，明白表示不
    同意抗告人所為訴之追加，按諸首揭規定，抗告人之追加，
    自不合法，難予准許。抗告人雖執稱渠等追加之事實與起訴
    之事實具有同一性云云，惟抗告人所追加之事實，為相對人
    於原法院為虛偽不實之答辯，與渠等起訴主張澳商安衛人壽
    公司侵權行為之原因事實，顯然迥異，請求之基礎事實並非
    同一，抗告人上開所陳，並非可採。原法院駁回抗告人追加
    之訴，於法並無不合。從而，抗告意旨指摘原裁定不當，求
    予廢棄，非有理由，應予駁回。
三、據上論結，本件抗告為無理由，爰裁定如主文。
中    華    民    國    99    年    9    月     6     日
                  勞工法庭
                      審判長法  官  鄭雅萍
                            法  官  詹文馨
                            法  官  劉坤典
正本係照原本作成。
本裁定除以適用法規顯有錯誤為理由外，不得再抗告。如提起再
抗告，應於收受後10日內委任律師為代理人向本院提出再抗告狀
。並繳納再抗告費新台幣１千元。
中    華    民    國    99    年    9     月    6     日
                            書記官  劉育妃

司法院資訊處製作；財團法人民間司法改革基金會備份。
